臺灣臺南地方法院民事裁定
110年度簡上字第42號
上  訴  人  王玉秀
訴訟代理人  林金宗律師
被  上訴人  臺南市政府

法定代理人  黃偉哲
上列當事人間返還所有物事件，上訴人對於民國110年10月27日
本院110年度簡上字第42號判決提起上訴，本院裁定如下：
    主  文
上訴駁回。
上訴費用由上訴人負擔。
    理  由
一、對於簡易訴訟程序之第二審裁判，其上訴利益逾第466條所
    定之額數者，當事人僅得以其適用法規顯有錯誤為理由，逕
    向最高法院提起上訴或抗告；對於簡易訴訟程序之第二審裁
    判，提起第三審上訴或抗告，須經原裁判法院之許可；該許
    可，以訴訟事件所涉及之法律見解具有原則上之重要性者為
    限；原裁判法院認為應行許可該上訴或抗告者，應添具意見
    書，敘明合於前項規定之理由，逕將卷宗送最高法院；認為
    不應許可者，應以裁定駁回其上訴或抗告；民事訴訟法第43
    6條之2第1項、第436條之3第1項至第3項定有明文。所謂適
    用法規顯有錯誤，係指原第二審判決就其取捨證據所確定之
    事實適用法規顯有錯誤而言，不包括認定事實、取捨證據不
    當及判決理由不備之情形在內（參照最高法院110年度台簡
    抗字第79號民事裁定）。所謂原則上之重要性，指該訴訟事
    件所涉及之法律問題意義重大而有加以闡釋之必要而言（參
    照最高法院103年度台簡抗字第119號民事裁定）。
二、上訴意旨略以：依證人李俊緯於第一審所為證述，足認上訴
    人已證明被上訴人確實是破壞更換門鎖而侵入系爭房屋(即
    臺南市○○區○○路000號、203號、207號房屋)；被上訴人對證
    人李俊緯所為證述不爭執，依民事訴訟法第280條第1項及第
    279條第1項規定，上訴人就此應已無庸再為舉證，原審卻認
    上訴人未舉證，有適用舉證責任規定之顯然錯誤；若系爭房
    屋已為空屋，被上訴人應不需再次會同其他單位進入系爭房
    屋查看，足證系爭房屋於108年11月29日前非無人占有之空
    屋；上訴人已經提出證據證明系爭房屋為上訴人所占有；被
    上訴人無法提出所有權證明文件，自不能僅憑被上訴人係公
    務機關，即率認被上訴人為系爭房屋所有人等語。並聲明：
    ㈠原判決廢棄；㈡上廢棄部分，被上訴人應將系爭房屋遷讓返
    還上訴人或發回原審法院。
三、經查：
　　㈠上訴人雖主張：「李俊緯……證稱：『……我有詢問之前的一位
      趙姓承辦人，他實際上管理宿舍期間我不是很清楚，不過
      他那時候是管理105年到106年，那時候聽說201號的門有
      壞掉，所以他有去換。(換了門，鎖應該也是一起換？)是
      』……上訴人已於第一審舉證被上訴人確實是破壞、更換門
      鎖，侵入系爭201、203、207號房屋」(見上訴狀第2頁)云
      云。惟依證人李俊緯所述，至多僅能證明被上訴人於105
      年至106年間曾更換該201號房屋門鎖，而且更換原因係因
      該201號房屋的門已經損壞，顯與上訴人所主張「被上訴
      人於108年11月29日進入系爭房屋……未經上訴人同意……將
      房屋大門換鎖」(見二審卷第118頁)等語不同，當非可採
      。
　　㈡上訴人雖又主張：「被上訴人……對……證人李俊緯於第一審
      之前揭證述並不爭執，換言之被上訴人即對於上訴人主張
      被上訴人之承辦人確實是破壞、更換門鎖，侵入系爭201
      、203、207號房屋並不爭執……原審……有適用舉證責任規定
      （民事訴訟法第280條第1項、第279條第1項）之顯然錯誤
      」（見上訴狀第2頁至第3頁）云云。惟證人李俊緯僅證述
      該201號房屋門鎖於105年至106年間曾因損壞而更換，而
      非「承辦人確實是破壞、更換門鎖，侵入系爭201、203、
      207號房屋」，上訴人竟據此認為被上訴人對其主張已不
      爭執，顯然不符合客觀事實，要非可採。更何況，被上訴
      人當庭稱對證人李俊緯所為證述於「閱卷後表示意見」後
      即具狀陳稱：「108年11月29日會勘時，也是持鑰匙進入
      ，並無原告所稱破壞門鎖之行為」（見一審卷第59頁、第
      140頁），顯係對上訴人主張「被上訴人之承辦人確實是
      破壞、更換門鎖，侵入系爭201、203、207號房屋」之事
      實有爭執，非如上訴人所述已不爭執。
　　㈢上訴人固又稱：「若如（上訴狀誤載為於）被上訴人所辯
      稱，系爭三間房屋於100年間已為空屋，何須於108年11月
      29日再次會同進入系爭房屋查看？……系爭三間房屋於108
      年11月29日前，係有上鎖，並非無人占有之空屋……上訴人
      前已提出證據」（見上訴狀第3頁至第5頁）云云。惟被上
      訴人會同其他單位查看有多種可能原因，並不足以推論出
      上訴人確實有居住使用支配系爭房屋之事實，且原審判決
      已詳述何以無法認定上訴人主張為真（即上訴人實際有居
      住使用支配系爭房屋）之理由，故上訴人此部分所為主張
      亦非有據。
　　㈣原審判決已附帶敘明：「上訴人所主張關於被上訴人非系
      爭房屋所有權人部分，亦因上訴人不能先證明其為系爭房
      屋占有人，而無詳予論述之必要」（見原審判決第8頁）
      ，上訴人竟猶指摘：「被上訴人無法提出所有權之證明文
      件，自不能僅憑被上訴人係公務機關，即率予認定被上訴
      人就是系爭房屋之所有人」（見上訴狀第5頁）云云，可
      能係疏未詳閱原審判決所生誤會，當同非有據。
四、綜上所述，本件上訴理由無非係指摘原審判決認定事實、取
    捨證據不當及判決理由不備，核與原審判決適用法規是否顯
    有錯誤無涉，亦非所涉及法律問題意義重大而有加以闡釋之
    必要，故其上訴不應許可，應以裁定駁回之。
五、依民事訴訟法436條之3第3項後段、第444條第1項、第95條
    、第78條，裁定如主文。
中　　華　　民　　國　　111 　年　　2 　　月　　25　　日
                    民事第一庭審判長法　官　劉秀君
                                    法　官　施志遠
                                    法　官　陳谷鴻
以上正本證明與原本無異。
如對本裁定抗告須於裁定送達後10日後向本院提出抗告狀，並應
繳納抗告費1,000元。
中　　華　　民　　國　　111 　年　　3 　　月　　1 　　日
                                    書記官  洪季杏